臺灣士林地方法院民事裁定
111年度聲字第139號
聲  請  人  鄭宇鈞  
代  理  人  林芬瑜律師
相  對  人  何翊羣  
代  理  人  張立宇律師
複  代理人  張君宇律師
上列當事人間侵權行為損害賠償事件（本院111年度訴字第933號
)，聲請人聲請命相對人供訴訟費用之擔保，本院裁定如下：
    主  文
相對人應於本裁定送達後五日內，為聲請人供訴訟費用之擔保新
臺幣貳萬參仟零參拾貳元，逾期即駁回其訴。
    理  由
一、按原告於中華民國無住所、事務所及營業所者，法院應依被
    告聲請，以裁定命原告供訴訟費用之擔保；訴訟中發生擔保
    不足額或不確實之情事時，亦同。前項規定，如原告請求中
    ，被告無爭執之部分，或原告在中華民國有資產，足以賠償
    訴訟費用時，不適用之。民事訴訟法第96條定有明文。其立
    法意旨無非係因原告於中華民國無住所、事務所及營業所者
    ，將來訴訟終結命其負擔賠償訴訟費用時，難免執行困難，
    為保全被告利益，始設此預供訴訟費用擔保之規定（最高法
    院 96年度台抗字第150號裁定要旨參照）。再按法院命原告
    供擔保者，應於裁定中定擔保額及供擔保之期間。定擔保額
    ，以被告於各審應支出之費用總額為準。民事訴訟法第99條
    亦有明文。所謂被告於各審應支出之費用總額，係指法院預
    計被告於本案各審級訴訟程序中，可能支出各項訴訟費用之
    總額而言。　
二、聲請人聲請意旨略以：相對人對聲請人提起本院111年度訴
    字第933號侵權行為損害賠償訴訟（下稱本案訴訟），惟相
    對人長年居住、工作、生活於美國，僅因疫情關係，短暫回
    我國避險，並自民國110年10月29日攜帶兩子離境至美國後
    ，即未再返回我國，且相對人之戶籍資料顯示其係「寄居」
    在我國，又相對人返回美國後陸續對聲請人提起訴訟，顯見
    相對人並未欲在我國久住，設定住所，爰依民事訴訟法第96
    條第1項規定，聲請裁定命相對人提供訴訟費用之擔保等語
    。
三、經查：
㈠、相對人與聲請人於我國未為結婚之登記，且相對人前於91年2
    月10日出境，並於同年經為除戶之登記，嗣於110年7月16日
    再入境，旋於同年10月29日出境，復於110年12月22日為遷
    出之登記，此有戶籍資料查詢結果、入出境資訊連結作業可
    稽（見本案訴訟職權調取資料卷），再參以相對人自陳其長
    年居住、工作、生活於美國，在我國無不動產（見本案訴訟
    卷第73頁），足認相對人於我國無住所、事務所及營業所，
    亦查無資產可供將來訴訟終結所應負擔賠償訴訟費用之執行
    ；另聲請人對於相對人所為侵害配偶權之損害賠償之請求，
    非無爭執。是依前開說明，聲請人聲請命相對人供訴訟費用
    之擔保，並無不合，應予准許。
㈡、本案訴訟之訴訟標的金額為新臺幣（下同）145萬元，為不得
    上訴第三審之事件，是本件相對人應供擔保之訴訟費用包括
    第一至二審之裁判費。又本案訴訟第一審裁判費為1萬5355
    元部分，業據相對人於起訴時繳納，有本院自行收納款項收
    據在卷可憑，故無庸再令其提供擔保；至第二審裁判費為2
    萬3032元，是相對人應供訴訟費用擔保之數額即為2萬3032
    元。茲限相對人於本裁定送達後5日內如數向本院提供擔保
    ，逾期未提供，即駁回其訴。又民事訴訟第一、二審程序，
    非採強制律師代理，故法院於判決書諭知之訴訟費用負擔不
    包含因本件訴訟委任律師應訴所生之費用，故聲請人請求應
    命相對人就委任律師應訴而支出之費用供擔保，即無可採，
    併此敘明。
四、依法裁定如主文。
中　　華　　民　　國　　111 　年　　8 　　月　　4　　日
                  民事第一庭法  官  劉逸成
以上正本係照原本作成。
如對本裁定抗告，應於裁定送達後10日內向本院提出抗告狀，並
繳納抗告費新臺幣1,000元。
中　　華　　民　　國　　111 　年　　8 　　月　　4　　日
                            書記官  康雅婷